臺灣高雄地方法院刑事判決　　　　　　100年度簡上字第485號
上　訴　人　臺灣高雄地方法院檢察署檢察官
即　被　告　黃建杰
上列上訴人因詐欺案件，不服本院高雄簡易庭100年度簡字第388
7號中華民國100年7月29日刑事簡易判決（聲請簡易判決處刑案
號：100年度偵字第10028號、第11561號），提起上訴，本院管
轄之第二審合議庭判決如下：
    主     文
原判決撤銷。
黃建杰幫助犯詐欺取財罪，處拘役肆拾日，如易科罰金，以新臺
幣壹仟元折算壹日。緩刑貳年，並應以附表所示之給付方式向被
害人羅瑩潔支付如附表所示之金額。
    事實及理由
一、檢察官聲請簡易判決處刑之犯罪事實，業據被告於本院審理
    中坦承不諱（見本院卷第43頁反面），本案經本院審理結果
    ，認第一審判決認事用法均無不當，應予維持，並引用第一
    審判決書記載之事實、證據及理由（如附件）。
二、被告上訴意旨略以：伊要賠償被害人，願意支付被害人被騙
    之金額新臺幣（下同）2 萬9999元，如果和解，本日願意支
    付5 千元，並自民國（下同）100 年11月起，於每月15日償
    還5 千元，至清償完畢為止，以此條件與被害人和解，爰請
    求從輕量刑，並給予緩刑宣告等語（見本院卷第43、46頁反
    面）。經查，原審以被告所為，係犯刑法第30條第1 項前段
    、第339 條第1 項之幫助詐欺取財罪，乃按正犯之刑減輕，
    並審酌被告所為僅造成被害人羅瑩潔1 人及遭詐騙之金額、
    迄今未與被害人達成和解，犯後否認犯行，態度不能認為良
    等情，量處有期徒刑3 月，固非無見。然本院審酌被告幫助
    詐欺，導致被害人羅瑩潔1 人受騙之金額僅2 萬9999元，顯
    見被告犯罪所生損害尚非重大，且被告前未曾有刑事前案紀
    錄，有臺灣高等法院被告前案紀錄表可憑，可見其素行尚可
    ，且被告於本院審理中，已就告訴人當庭言詞提起附帶民事
    訴訟，同意按其請求金額2 萬9999元全額賠償（詳下述），
    堪認原判決就本案量處有期徒刑3 月，尚屬過重，被告據此
    提起上訴，為有理由，自應由本院予以撤銷，並慮其於本院
    審理中業已坦認犯行，復與被害人羅瑩潔達成和解，且被害
    人羅瑩潔於本院審理時亦陳稱：伊覺得被告有誠心，同意被
    告所提出之和解條件，願意原諒被告，已與被告和解，請讓
    被告有自新的機會，給予緩刑等語（見本院卷第43頁反面、
    46頁），且被告業於本院審理時當庭以現金方式支付第一期
    款5000元予被害人點收，堪認具有悔意等一切情狀，改判如
    主文所示之刑，另考量被告學歷、經濟狀況等情，諭知得以
    1,000 元折算1 日之如易科罰金折算標準，以資懲儆。
三、末查被告前未曾受有期徒刑以上刑之宣告，有如前述，茲念
    其因一時失慮，偶罹刑章，於本院審理時已與被害人達成和
    解，此有和解筆錄1 份在卷可稽（見本院100 年度簡上附民
    第43號卷第3 頁正、反面），信其經此偵、審及刑之宣告後
    ，當知警惕而無再犯之虞，應以暫不執行為適當，爰予以宣
    告緩刑2 年，用啟自新。另斟酌被告尚未賠償被害人完畢，
    為保障被害人權益，並給予被告自新機會，認將渠等如附表
    所示之和解條件，列為緩刑之負擔，由本院命被告應履行上
    開負擔，以督促被告向告訴人按期清償，應屬適當，爰依刑
    法第74條第2 項第3 款規定，命被告依附表所示方式，支付
    損害賠償金額予被害人。若被告違反該負擔情節重大者，足
    認原宣告之緩刑難收其預期效果，而有執行刑罰之必要者，
    得由檢察官聲請法院撤銷其宣告，刑法第75條之1 第1 項第
    4 款、刑事訴訟法第476 條亦有明定，附此敘明。
據上論斷，應依刑事訴訟法第455條之1第1項、第3項、第364條
、第369條第1項前段、第373條、第299條第1項前段，刑法第30
條、第339條第1項、第41條第1項前段、第74條第1項第1款、第2
項第3款，刑法施行法第1條之1，判決如主文。
本案經檢察官黃齡慧到庭執行職務。
中    華    民    國   100    年    10    月    31    日
                  刑事第五庭      審判長 法  官 李昆南
                                         法  官 方錦源
                                         法  官 劉美香
以上正本證明與原本無異。
不得上訴。
中    華    民    國   100    年    10    月    31    日
                                         書記官 陳仙宜
附錄本案論罪科刑法條全文：
刑法第339條第1項
意圖為自己或第三人不法之所有，以詐術使人將本人或第三人之
物交付者，處5 年以下有期徒刑、拘役或科或併科1 千元以下罰
金。
附表
┌─────┬───────────────────────────┐
│給付總額  │           給付方式                                   │
├─────┼───────────────────────────┤
│新臺幣貳萬│被告於民國（下同）一○○年十月十八日當庭給付新臺幣（下│
│玖仟玖佰玖│同）伍仟元，一○○年十一月十五日償還伍仟元，一○○年十│
│拾玖元    │二月十五日償還伍仟元，一○一年一月十五日償還壹萬元，一│
│          │○一年二月十五日償還肆仟玖佰玖拾玖元，如有一期未履行，│
│          │視為全部到期。被告應按原告中華郵政帳戶（帳號：00000000│
│          │363237）依上開日期匯款。                              │
└─────┴───────────────────────────┘